【裁判字號】    97,抗,327
【裁判日期】    970312
【裁判案由】    假扣押
【裁判全文】
臺灣高等法院民事裁定                   97年度抗字第327號
    抗  告  人  甲○○
                            樓.
上列抗告人因與丙○○等間假扣押事件，對於中華民國97年1月
31日臺灣板橋地方法院97年度裁全字第806號裁定提起抗告，本
院裁定如下：
    主  文
抗告駁回。
抗告訴訟費用新台幣壹仟元由抗告人負擔。
    理  由
一、債權人就金錢請求或得易為金錢請求之請求，欲保全強制執
    行者，固得聲請假扣押，但非有日後不能強制執行或甚難執
    行之虞者，不得為之，且債權人就請求及假扣押之原因，應
    釋明之，該釋明如有不足，而債權人陳明願供擔保或法院認
    為適當者，法院得定相當之擔保，命供擔保後為假扣押，此
    觀民事訴訟法第522條第1項、第523條第1項及第526條第1項
    、第2項之規定即明。參諸該第526條第2項規定，係於92 年
    2月7日修正民事訴訟法時將原規定之「債權人雖未為前項釋
    明，如就債務人所應受之損害已供法院所定之擔保者，得命
    假扣押」，修正為現行規定，即見債權人聲請假扣押，仍應
    先釋明至使法院信其請求及假扣押之原因大致為適當始可。
    僅於其釋明不足時，法院為補強計，始得命供擔保（該條項
    立法理由參照）。非謂法院於債權人未為釋明，僅陳明願供
    擔保時，即得為命提供擔保之假扣押之裁定。
二、抗告人主張：弘騰紡織股份有限公司向第一銀行股份有限公
    司頭前分行借款，抗告人與相對人丙○○、乙○○及案外人
    鄭來昌為該借款之連帶保證人，因該借款人無法清償，該銀
    行乃查封各連帶保證人之財產，抗告人不得已代為清償新台
    幣（以下同）90萬元，相對人每人應分擔225,000元，抗告
    人依法對相對人有該金額之求償權。又因抗告人清償，第一
    銀行即將撤銷對相對人所有土地之查封，恐相對人於土地啟
    封後即將財產隱匿，致有日後不能或甚難執行之虞等情，固
    提出臺灣雲林地方法院民事執行處囑託查封登記書、清償證
    明書、保證書及土地登記簿謄本等證據。然上開證據，僅在
    釋明抗告人對相對人之求償權，至於相對人何以有日後不能
    強制執行或甚難執行之虞，雖據提出抗告人催告相對人給付
    函件，尚不足以釋明。依上開說明，本件假扣押之聲請，尚
    難准許。原裁定據此駁回抗告人之聲請，並無不洽。抗告意
    旨指摘原裁定不當，聲明廢棄，為無理由，應予駁回。
三、據上論結，本件抗告為無理由。爰裁定如主文。
中    華    民    國    97    年    3     月    12    日
                    民事第九庭
                        審判長法  官    黃熙嫣
                              法  官    陳玉完
                              法  官    呂太郎
正本係照原本作成。
不得再抗告。
中    華    民    國    97    年    3     月    14    日
                              書記官    黃千鶴


司法院資訊處製作；財團法人民間司法改革基金會備份。
